臺灣臺北地方法院刑事判決　　　　　　　100年度訴字第101號
公　訴　人　臺灣臺北地方法院檢察署檢察官
被　　　告　施澤富
選任辯護人　景玉鳳律師
　　　　　　沈建宏律師
上列被告因傷害等案件，經檢察官提起公訴（99年度偵字第1331
7號），本院判決如下：
    主  文
施澤富被訴傷害部分公訴不受理。
    理  由
一、公訴意旨詳如附件起訴書所載。因認被告施澤富涉有刑法第
    二百七十七條第一項傷害罪嫌等語（被告所涉強制罪犯行，
    本院另為判決）。
二、按告訴乃論之罪，告訴人於第一審辯論終結前得撤回其告訴
    ，又告訴經撤回者，應諭知不受理之判決，而不受理之判決
    ，得不經言詞辯論為之，刑事訴訟法第二百三十八條第一項
    、第三百零三條第三款、第三百零七條分別定有明文。
三、查被告所涉上開傷害案件部分，起訴書認係犯刑法第二百七
    十七條第一項前段之罪，依同法第二百八十七條前段規定，
    須告訴乃論。茲據告訴人高誌懇具狀撤回告訴，此有刑事撤
    回告訴狀一份在卷足稽，依上開說明，爰不經言詞辯論，逕
    就此部分為諭知不受理之判決。
據上論斷，應依刑事訴訟法第三百零三條第三款、第三百零七條
，判決如主文。
中    華    民    國    100    年    5    月    2     日
                  刑事第十庭    審判長法  官  蔡坤湖
                                      法  官  周玉琦
                                      法  官  姚念慈
以上正本證明與原本無異
如不服本判決，應於送達後十日內，檢具繕本向本院提出上訴狀
上訴於臺灣高等法院。
                                書記官  劉芸珊
中    華    民    國    100    年    5    月    2     日
臺灣臺北地方法院檢察署檢察官起訴書
                                     99年度偵字第13317號
    被      告  施澤富  男  45歲（民國○○年○月○○日生）
                        住臺北縣新莊市○○街134號3樓
                        國民身分證統一編號：Ｚ000000000號
                劉振順  男  37歲（民國○○年○月○日生）
                        住臺北縣萬里鄉龜吼村漁澳37號
                        國民身分證統一編號：Ｚ000000000號
                劉志賢  男  45歲（民國○○年○月○○日生）
                        住基隆市○○區○○路99號
                        國民身分證統一編號：Ｚ000000000號
上列被告等因妨害自由等案件，已經偵查終結，認應該提起公訴
，茲將犯罪事實及證據並所犯法條分敘如下：
        犯罪事實
一、施澤富與高誌懇均為計程車司機，施澤富前因向高誌懇催償
    債務未果，心生不滿，嗣於民國99年5月26日下午4時30分許
    ，見高誌懇駕車行經臺北市○○區○○路與民權東路口之亞
    都麗緻飯店前，竟基於傷害人身體之犯意，至高誌懇駕駛車
    輛旁，徒手毆打高誌懇，致高誌懇受有右臉頰壓痛及右側口
    腔內側瘀青各1x1公分、1x2公分等傷害，高誌懇因感驚恐而
    駕車駛離；詎施澤富復夥同同為世全車隊之計程車司機劉振
    順、劉志賢，分別駕車搜尋高誌懇行蹤，嗣於同日下午5時
    30分許，在臺北市中山區○○○路○段23巷內尋獲高誌懇，
    竟基於妨害自由之犯意聯絡，駕車攔阻高誌懇車輛後，施澤
    富旋趨前要求高誌懇下車，劉志賢則強行拔去高誌懇駕駛車
    輛之鑰匙，並共同圍阻高誌懇離去，以此強暴方式，剝奪高
    誌懇之行動自由。嗣警獲報到場處理，始循線查悉上情。
二、案經高誌懇訴由臺北市政府警察局松山分局報告偵辦。
        證據並所犯法條
一、證據清單及待證事實
┌──┬───────────┬───────────┐
│編號│證據名稱              │待證事實              │
├──┼───────────┼───────────┤
│ 一 │被告施澤富於警詢及偵查│1.坦承案發時於前址亞都│
│    │中之供述              │  麗緻飯店前，有出手碰│
│    │                      │  觸告訴人高誌懇臉部，│
│    │                      │  嗣復夥同被告劉振順、│
│    │                      │  劉志賢駕車尋獲告訴人│
│    │                      │  後，與告訴人商討債務│
│    │                      │  償還事宜。          │
│    │                      │2.惟矢口否認涉有前開犯│
│    │                      │  嫌，辯稱：伊係因拉扯│
│    │                      │  告訴人車內之安全帶，│
│    │                      │  而不慎隨手揮打到告訴│
│    │                      │  人，嗣渠等尋獲告訴人│
│    │                      │  後，僅與告訴人討論債│
│    │                      │  務償還事宜，並未阻止│
│    │                      │  告訴人離開云云。    │
├──┼───────────┼───────────┤
│ 二 │被告劉振順於警詢及偵查│1.坦承曾夥同被告劉志賢│
│    │中之供述              │  、施澤富分別駕車找尋│
│    │                      │  告訴人之事實。      │
│    │                      │2.惟矢口否認涉有妨害自│
│    │                      │  由行為，辯稱：當時因│
│    │                      │  被告施澤富表示告訴人│
│    │                      │  積欠其債務未償，伊即│
│    │                      │  與被告劉志賢分別駕車│
│    │                      │  找尋告訴人，嗣後係被│
│    │                      │  告施澤富與告訴人協商│
│    │                      │  債務，伊與被告劉志賢│
│    │                      │  僅在旁關心，並未阻止│
│    │                      │  告訴人離去云云。    │
├──┼───────────┼───────────┤
│ 三 │被告劉志賢於警詢及偵查│1.坦承曾夥同被告劉振順│
│    │中之供述              │  、施澤富分別駕車找尋│
│    │                      │  告訴人，嗣尋獲告訴人│
│    │                      │  後，復趨前拔取告訴人│
│    │                      │  車輛鑰匙之事實。    │
│    │                      │2.惟矢口否認涉有妨害自│
│    │                      │  由行為，辯稱：當時因│
│    │                      │  被告施澤富表示告訴人│
│    │                      │  積欠其債務未償，伊即│
│    │                      │  與被告劉振順分別駕車│
│    │                      │  找尋告訴人，嗣後係被│
│    │                      │  告施澤富與告訴人協商│
│    │                      │  債務，伊與被告劉振順│
│    │                      │  僅在旁關心，因怕告訴│
│    │                      │  人駕車衝撞伊等，始將│
│    │                      │  告訴人車上鑰匙拔去，│
│    │                      │  並未阻止告訴人離開云│
│    │                      │  云。                │
├──┼───────────┼───────────┤
│ 四 │證人即告訴人高誌懇於警│證明犯罪事實欄所載之全│
│    │詢及偵查中之證述      │部犯罪事實。          │
├──┼───────────┼───────────┤
│ 五 │證人黃冠源於偵查中之證│證明被告3人圍阻告訴人 │
│    │述                    │離去之事實。          │
├──┼───────────┼───────────┤
│ 六 │證人葉文雄於偵查中之證│證明告訴人當日曾撥打電│
│    │述                    │話委請證人葉文雄代為報│
│    │                      │警之事實。            │
├──┼───────────┼───────────┤
│ 七 │證人即到場處理員警謝秉│證明其據報前往現場處理│
│    │憲於偵查中之證述      │時，即見被告3人分別停 │
│    │                      │車圍阻告訴人車輛，且下│
│    │                      │車將告訴人圍困其中之事│
│    │                      │實。                  │
├──┼───────────┼───────────┤
│ 八 │臺北市立聯合醫院中興院│告訴人受有前開傷害之事│
│    │區診斷證明書1紙       │實。                  │
└──┴───────────┴───────────┘
二、核被告施澤富所為，係犯刑法第277條第1項之傷害及第302
    條第1項之剝奪他人行動自由等罪嫌；被告劉振順、劉志賢
    所為，係犯刑法第302條第1項之剝奪他人行動自由罪嫌。被
    告3人間就前開妨害自由犯行，有犯意聯絡及行為分擔，請
    依共同正犯論處。又被告施澤富就所犯傷害罪及剝奪他人行
    動自由罪間，犯意各別，行為互殊，請予分論併罰。
三、依刑事訴訟法第251條第1項提起公訴。
    此  致
臺灣臺北地方法院
中    華    民    國    99    年    12    月    27    日
                        檢 察 官    李  宇  銘
本件正本證明與原本無異
中    華    民    國   100    年     1    月    10    日
                        書 記 官    黃  星  雅
附錄本案所犯法條全文
中華民國刑法第277條
（普通傷害罪）
傷害人之身體或健康者，處 3 年以下有期徒刑、拘役或 1 千元
以下罰金。
犯前項之罪因而致人於死者，處無期徒刑或 7 年以上有期徒刑
；致重傷者，處 3 年以上 10 年以下有期徒刑。
中華民國刑法第302條
（剝奪他人行動自由罪）
私行拘禁或以其他非法方法，剝奪人之行動自由者，處 5 年以
下有期徒刑、拘役或 3 百元以下罰金。
因而致人於死者，處無期徒刑或 7 年以上有期徒刑，致重傷者
，處 3 年以上 10 年以下有期徒刑。
第 1 項之未遂犯罰之。